臺灣屏東地方法院刑事判決　　　　　　　 94年度訴字第420號
公　訴　人　臺灣屏東地方法院檢察署檢察官
被　　　告　甲○○　男　32歲.
上列被告因違反毒品危害防制條例案件，經檢察官提起公訴（94
年度毒偵字第522 號），被告於本院準備程序中就被訴事實為有
罪之陳述，經本院合議庭裁定由受命法官獨任依簡式審判程序審
理，判決如下：
    主  文
甲○○連續施用第一級毒品，處有期徒刑拾月。扣案之第一級毒
品海洛因壹包（淨重零點零肆公克、包裝重零點伍公克）沒收
銷燬之。
    事  實
一、甲○○前於民國九十一年間，因施用毒品案件，經本院九十
    一年度毒聲字第六二三號裁定送觀察勒戒後，因認無繼續施
    用毒品之傾向，於同年七月五日執行完畢出所，且經臺灣屏
    東地方法院檢察署檢察官於九十一年六月十二十六日以九十
    一年度毒偵字第五七七號不起訴處分確定。詎其猶不知戒絕
    毒癮，又基於施用第一級毒品海洛因之概括犯意，自九十四
    年一月三十一日二十時許起，至同年二月四日某時止，在其
    位於屏東市○○里○○街七一之一號住處，以將第一級毒品
    海洛因稀釋後，置入針筒內再注射血管之方式，連續施用毒
    品海洛因二次。嗣於同年二月六日十五時四十分許，為警在
    屏東市○○路○○路橋下查獲，並扣得第一級毒品海洛因一
    包（淨重零點零四公克、包裝重零點三五公克）。
二、案經屏東縣警察局屏東分局報告臺灣屏東地方法院檢察署檢
    察官偵查起訴。
    理  由
一、本件被告甲○○所犯係死刑、無期徒刑、最輕本刑為三年以
    上有期徒刑以外之罪，其於本院準備程序中就被訴事實為有
    罪之陳述，經本院合議庭裁定由受命法官獨任依簡式審判程
    序，先予敘明。
二、上揭事實，訊據被告甲○○於警詢、偵查及本院審理中坦承
    不諱，並有被告所有疑似毒品海洛因之白粉一包扣案可佐，
    而該扣案之白粉一包，經送請法務部調查局鑑驗結果，確為
    第一級毒品海洛因（淨重零點零四公克、包裝重零點三五公
    克），亦有法務部調查局九十四年四月十三日調科壹字第二
    四○○○三五六二號鑑定通知書附卷可參。至被告為警查獲
    後所採尿液，經檢驗機關以氣相層析質譜分析方法確認檢驗
    後，經判定為嗎啡陰性反應，有高雄醫學大學附設中和紀念
    醫院濫用藥物尿液檢驗報告一紙在卷可稽（見本院卷第十九
    頁），惟依濫用藥物尿液檢驗作業準則第十八條至二十條規
    定，尿液初步檢驗結果在閾值以上或有疑義之尿液檢體，應
    再以氣相層析質譜分析方法進行確認檢驗。而毒品海洛因之
    代謝物嗎啡之確認檢驗結果，在閾值300 ng/mL 以上者，應
    判定為陽性，經確認檢驗結果低於前條閾值者，則應判定為
    陰性，惟司法案件之濫用藥物尿液，必要時得採用最低可定
    量濃度為閾值，不受上述規定限制。故可知尿液檢驗報告所
    載陰性或陽性之判定，尚受檢驗機關所設定閾值標準之影響
    。查被告於警詢、偵查及本院審理中始終自白其確有連續施
    用毒品海洛因之事實，且供稱：施用之劑量不多等語在卷（
    見本院卷第二七頁），復依上述檢驗報告所示，被告之尿液
    中所含嗎啡濃度仍有175 ng／ml，超過最低可定量濃度（即
    儀器可確認檢測物並定量檢測物之最低濃度），應可確認其
    尿液中確有嗎啡成分存在，此與偽陽性或偽陰性無關（參照
    法務部法醫研究所九十四年五月五日法醫毒字第○九四○○
    ○一七七三號函），況人體經施用毒品後尿液中所含毒品代
    謝物之濃度，尚因人體新陳代謝、施用劑量及施用期間之不
    同而有濃度高低之差異，是被告上開自白，應可採信。第查
    ，被告前於九十一年間，因施用毒品案件，經本院九十一年
    度毒聲字第六二三號裁定送觀察勒戒後，因認無繼續施用毒
    品之傾向，於同年七月五日執行完畢出所，且經臺灣屏東地
    方法院檢察署檢察官於九十一年六月十二十六日以九十一年
    度毒偵字第五七七號不起訴處分確定，亦有臺灣屏東地方法
    院檢察署刑案資料查註紀錄表、臺灣高等法院被告全國前案
    紀錄表附卷足參，是被告上開施用第一級毒品海洛因犯行，
    自應依法論科。
三、按海洛因係毒品危害防制條例所稱之第一級毒品，不得非法
    施用，是核被告所為，係犯毒品危害防制條例第十條第一項
    之施用第一級毒品罪。被告為施用毒品海洛因而持有毒品之
    低度行為，已為其施用之高度行為所吸收，不另論罪。被告
    多次施用第一級毒品海洛因之犯行，時間緊接，方法相同，
    觸犯構成要件相同之罪名，顯係基於概括犯意為之，應依連
    續犯之規定論以一罪，並加重其刑。爰審酌被告有施用毒品
    素行，復經戒斷毒癮之保安處分已如上述，仍未未能徹底戒
    絕毒癮，顯見其意志不堅，惟考量所為係戕害自己身心之行
    為，尚未害及他人，且犯後態度尚可等一切情狀，量處如主
    文所示之刑。又扣案之第一級毒品海洛因一包（淨重零點零
    四公克、包裝重零點三五公克，包裝袋部分因與毒品無法析
    離，應整體視為毒品），為查獲之毒品，應依毒品危害防制
    條例第十八條第一項前段之規定，併予宣告沒收銷燬之。
據上論斷，應依刑事訴訟法第二百九十九條第一項前段、第二百
七十三條之一第一項，毒品危害防制條例第十條第一項、第十八
條第一項前段，刑法第十一條、第五十六條，判決如主文。
本案經檢察官劉俊儀到庭執行職務。
中   華    民    國    94     年    6     月   24     日
                          臺灣屏東地方法院刑事第四庭
                              法  官  劉敏芳
以上正本證明與原本無異。
如不服本判決應於收受本判決送達後十日內向本院提出上訴書狀
，其未敘述上訴理由者，並得於提起上訴後十日內向本院補提理
由書狀（均須按他造當事人之人數附繕本）「切勿逕送上級法院
」
中　　華　　民　　國　　94　　年　　6 　　月　　27　　日
                              書記官  許倬維
附錄本案論罪法條：
毒品危害防制條例第十條第一項：
施用第一級毒品者，處六月以上五年以下有期徒刑。
